臺灣板橋地方法院交通事件裁定　　　 100年度交聲字第1154號
原處分機關　交通部公路總局臺北區監理所
異　議　人
即受處分人　熊保民
上列異議人即受處分人因違反道路交通管理處罰條例案件，對於
交通部公路總局臺北區監理所中華民國100 年4 月21日所為之北
監營裁字第裁40-Z00000000號處分（原舉發案號：公警局交字第
Z0000000 0號）聲明異議，本院裁定如下：
    主  文
異議駁回。
    理  由
一、原處分意旨略以：異議人即受處分人熊保民於民國100 年3
    月16日上午8 時56分許，駕駛車牌號碼8E-881號營業貨運曳
    引車，行經國道3 號北上9 公里至6.5 公里處時，違規佔用
    中線車道行駛，而未依規定行駛外側車道，經內政部警政署
    國道公路警察局第九警察隊執勤員警攔停製單舉發，爰依道
    路交通管理處罰條例第33條第1 項第3 款，處罰鍰新臺幣（
    下同）4000元，並依同條例第63條第1 項第1 款（原處分漏
    引第1 款，應予補充）規定，記違規點數1 點。
二、聲明異議意旨略以：異議人於案發當天行經國道3 號北上
    10.2公里處，有看見警員執勤，當時該路段係兩線車道，異
    議人係行駛在外側車道，行駛至國道3 號北上10公里處時，
    該路段變成三線車道，異議人當時亦行駛於外側車道，當行
    駛至國道3 號9.7 公里處左右時，異議人要超越一台慢車，
    才駛入中線車道行駛，隨後因進入隧道內而不能變換車道，
    當駛出隧道後，異議人即行駛回外側車道，並無原處分所稱
    自國道3 號北上9 公里處持續佔用中線車道行駛至北上6.5
    公里之違規情節，異議人僅係在該路段超車後完立即駛回外
    側車道。另異議人於經警員攔停舉發時，曾要求閱覽行車紀
    錄器影像，並未發現異議人所駕駛之車輛，異議人當場質問
    舉發員警，並未承認有上開違規情事，異議人係因不想造成
    舉發員警困擾，始簽收舉發通知單。為此聲明異議，請求撤
    銷原處分等語。
三、按汽車行駛高速公路及快速公路，其車道之使用，除因交通
    事故及道路施工依臨時或可移動標誌指示或交通勤務警察指
    揮外，應依設置之交通標誌、標線或號誌之規定，無設置者
    ，大型車應行駛於外側車道，並得暫時利用緊臨外側車道之
    車道超越前車，高速公路及快速公路交通管制規則第8 條第
    1 項第2 款定有明文。次按汽車行駛於高速公路、快速公路
    或設站管制之道路，不遵使用限制、禁止、行車管制及管理
    事項之管制規則而有未依規定行駛車道者，處汽車駕駛人
    3000元以上6000元以下罰鍰，並記違規點數1 點，道路交通
    管理處罰條例第33條第1 項第3 款、第63條第1 項第1 款亦
    分別定有明文。
四、經查：
(一)、異議人於100 年3 月16日上午8 時56分許，駕駛車牌號碼8E
    -881號營業貨運曳引車，行經國道3 號北上9 公里至6.5 公
    里處，因佔用中線車道行駛，而未依規定行駛外側車道，為
    警當場攔停製單舉發等事實，有內政部警政署國道公路警察
    局100 年3 月16日公警局交字第Z00000000 號舉發違反道路
    交通管理事件通知單影本及內政部警政署國道公路警察局第
    九警察隊100 年4 月11日公警九交字第1000970428號函各1
    份附卷可稽，異議人對於其曾於前開時間駕駛上開營業貨運
    曳引車行經前述路段乙節亦不爭執。
(二)、本案違規之情節，復經證人即舉發警員賴春和於本院調查時
    具結證稱：伊與同事原本停在國道3 號北上10.2公里處的避
    車彎，伊等上車準備離開時，異議人所駕駛車號8E-881之砂
    石車剛從伊等旁邊經過，伊等本來不以為意，因為該處路況
    剛好從二線車道變成三線車道，異議人之上開車輛即由原本
    二線車道之外線車道，銜接至三線車道之中線車道行駛，之
    後就一直沿著中線車道行駛至北上6.5 公里處，中間並無變
    換車道之情形，伊後來即由異議人左側將其攔停舉發。伊印
    象中當時係由伊開車，伊跟在異議人後面有一段距離，伊與
    異議人的距離剛開始比較遠，而過了汐止隧道後，就與異議
    人的距離比較接近，異議人在汐止隧道中有脫離伊的視線，
    但在進入隧道前及出隧道後伊都可以看得到異議人，且隧道
    內不得變換車道，伊當天並未看到異議人有要超車的情形，
    伊看到異議人時，異議人就已經行駛在中線車道，直到北上
    6.5 公里處，伊已經駛近異議人後面，伊才看到異議人轉換
    到外側車道。伊攔停異議人開單舉發時，異議人說他沒有上
    開違規情形，伊有主動請異議人過來看伊車上的行車紀錄器
    錄影畫面，因行車紀錄器上的顯示畫面比較小，所以看不清
    楚，但伊事後將行車紀錄器之錄影檔案，轉檔成較大之電腦
    畫面，可以看得到異議人的砂石車。伊擷取的錄影畫面，第
    一段是伊在10.2公里執勤的畫面，有拍攝到伊的車輛出來，
    異議人的砂石車從伊左側經過；另一段是異議人砂石車佔用
    中線車道行駛自北上10公里至6.5 公里的畫面等語甚詳（見
    本院100 年5 月25日訊問筆錄）。另經本院於庭後勘驗內政
    部警政署國道公路警察局第九警察隊100 年5 月20日公警九
    交字第1000902535號函檢送之採證錄影光碟畫面（即證人賴
    春和前揭所述之行車紀錄器錄影檔案畫面），異議人所駕駛
    之砂石車經過員警值勤地點至進入隧道前，係從原本行駛之
    二線車道之外側車道銜接駛入變換成三線車道之中線車道後
    ，持續行駛於中線車道約30秒，且期間於外側車道上無其他
    車輛與異議人之車輛前後相鄰，亦未見異議人車輛有超越其
    他車輛之情形；而於異議人之車輛駛出隧道後，亦同樣持續
    行駛於中線車道約50秒，此時員警車輛已接近異議人之車輛
    ，此有本院勘驗筆錄1 份在卷可考，核與證人賴春和前揭證
    詞相符，足認證人賴春和前揭證詞應屬實情而堪予採認，異
    議人辯稱其係超車後，立即駛回外側車道云云，則屬事後卸
    責之詞，不足採信。
五、綜上所述，本件異議人上開違規事證已足堪認定。原處分機
    關依據前揭道路交通管理處罰條例第33條第1 項第3 款、第
    63條第1 項第1 款之規定，裁處異議人罰鍰4000元，並記違
    規點數1 點，核無違誤。本件異議人之異議為無理由，應予
    駁回。
六、據上論斷，應依道路交通事件處理辦法第18條，裁定如主文
    。
中    華    民    國   100    年    6     月    16    日
                      交通法庭  法  官  吳佳穎
以上正本證明與原本無異
如不服本裁定應於送達後5日內向本院提出抗告狀
                                書記官  黃炎煌
中    華    民    國  100     年    6     月    17    日